【裁判字號】    98,訴,423
【裁判日期】    980731
【裁判案由】    毒品危害防制條例
【裁判全文】
臺灣苗栗地方法院刑事判決               98年度訴字第423號
公  訴  人  臺灣苗栗地方法院檢察署檢察官
被      告  乙○○
                    現另案在臺灣嘉義監獄執行中
            甲○○
上  一  人
選任辯護人  廖宜祥律師
上列被告因違反毒品危害防制條例等案件，經檢察官提起公訴（
98年度偵字第921 、2619號），並經本院合議庭裁定改行簡式審
判程序，判決如下：
    主  文
乙○○持有第一級毒品，累犯，處有期徒刑貳年貳月，扣案之海
洛因肆拾包（含袋重共計肆拾點捌玖公克）、甲基安非他命陸包
（含袋重共計貳拾捌點肆陸公克）沒收銷燬；檳榔盒壹個、零錢
包壹個、分裝管貳支、夾鏈袋貳佰伍拾捌個沒收。又犯偽證罪，
累犯，處有期徒刑陸月。應執行有期徒刑貳年陸月，扣案之海洛
因肆拾包（含袋重共計肆拾點捌玖公克）、甲基安非他命陸包（
含袋重共計貳拾捌點肆陸公克）沒收銷燬；檳榔盒壹個、零錢包
壹個、分裝管貳支、夾鏈袋貳佰伍拾捌個沒收。
甲○○持有第一級毒品，處有期徒刑壹年陸月，緩刑伍年，緩刑
期間付保護管束，並向公庫支付新臺幣萬元。扣案之海洛因肆
拾包（含袋重共計肆拾點捌玖公克）、甲基安非他命陸包（含袋
重共計貳拾捌點肆陸公克）沒收銷燬。
    犯罪事實及理由
一、犯罪事實：
    引用檢察官起訴書之記載（如附件），並將起訴書犯罪事實
    欄第7 至8 行之「驗前純質淨重15點06公克」更正為「淨重
    16.56 公克」、第2 頁第6 行之「乙○○」更正為「甲○○
    」，另補充被告乙○○構成累犯之罪刑執行情形：「乙○○
    曾因違反槍砲彈藥刀械管制條例、違反毒品危害防制條例案
    件，分別經法院判處有期徒刑4 月確定，嗣經定執行刑為有
    期徒刑7 月，另因違反毒品危害防制條例、違反毒品危害防
    制條例、違反槍砲彈藥刀械管制條例案件，先後經法院判處
    有期徒刑1 年、9 月、10月確定，嗣經定執行刑為有期徒刑
    2 年4 月，前開2 執行刑接續執行後，於95年4 月4 日縮短
    刑期假釋出監，95年8 月5 日假釋期滿執行完畢」。
二、證據名稱：
    引用檢察官起訴書之記載（如附件），並將起訴書證據並所
    犯法條欄第4 行之「第0000000000號」更正為「第00000000
    000 號」，另補充「臺灣苗栗地方法院檢察署檢察官98年3
    月31日訊問筆錄1 份」、「被告乙○○簽立之證人結文1 紙
    」、「被告乙○○、甲○○於本院審理時之自白」及「臺灣
    高等法院被告前案紀錄表」。
三、量刑理由：
  (一)審酌被告乙○○有過失傷害、違反槍砲彈藥刀械管制條例、
    違反毒品危害防制條例等多項前科（審理卷第5 至24頁），
    品行欠佳，甫因販賣第一級毒品案件，經法院判處有期徒刑
    15年確定，於尚待執行之際，仍未心生警惕，再次購入大量
    毒品，足認惡性非輕，雖持有時間短暫，惟犯後曾於偵查中
    否認犯行，並為虛偽之證述，欲將責任推由受其寄託保管毒
    品之甲○○一人承擔，致檢察官須多方調查證據以查明真相
    ，耗費司法資源，嗣後始坦承全部犯罪事實；被告甲○○則
    無刑事前科（審理卷第25頁），素行良好，受乙○○寄託而
    持有大量毒品，持有時間亦短暫，於警詢、偵查以至審理始
    終坦承不諱，並供出毒品來源，使檢察官得以查獲乙○○持
    有毒品之犯行，犯後態度較佳，再參酌被告2 人之智識程度
    、生活狀況及檢察官求刑意見等一切情狀，分別量處如主文
    所示之刑，並就被告乙○○所犯2 罪之宣告刑定其應執行之
    刑。
  (二)被告甲○○未曾因故意犯罪受有期徒刑以上刑之宣告，其16
    歲時父母離異（審理卷附甲○○全戶戶籍資料查詢結果參照
    ），身心成長發育過程中即未能獲得完整家庭支持，加以年
    紀尚輕，思慮不周，致於失業後誤交損友，一時受託寄放毒
    品而觸法，犯後不但自始承認犯行，更供出毒品來源，詳細
    交代取得毒品經過（偵查卷第105 頁），協助檢察官釐清案
    情，足見具有悔意，參以被告甲○○於偵查中曾遭羈押並禁
    止接見通信，期間已達約3 月之久，堪認其歷此偵、審程序
    及科刑之教訓，當知警惕而無再犯之虞，本院認前開所宣告
    之刑，以暫不執行為適當，爰依法諭知緩刑5 年，以啟自新
    ，另斟酌被告之犯罪情節、犯後態度及資力，命其向公庫支
    付新臺幣3 萬元，以符社會正義。又本院認為經由觀護人之
    教育、輔導，將有助於增進被告對法律規範之瞭解，並促其
    儘早重新就業、適應社會生活，杜絕再犯之可能性，爰併予
    宣告於緩刑期間付保護管束。
  (三)扣案之海洛因40包（含袋重共計40.89 公克）、甲基安非他
    命6 包（含袋重共計28.46 公克），分屬第一級、第二級毒
    品，既經查獲，且分別與被告2 人持有第一級、第二級毒品
    之犯行有關，應依毒品危害防制條例第18條第1 項前段沒收
    銷燬（各毒品包裝袋均殘留有毒品成分，無法析離，應併予
    沒收銷燬）；扣案之檳榔盒1 個、零錢包1 個、分裝管2 支
    、夾鏈袋258 個，均係被告乙○○所有、供其分裝海洛因與
    甲基安非他命所用之持有毒品工具，業據被告乙○○供承在
    卷（審理卷第62頁），應依刑法第38條第1 項第2 款沒收。
    至於扣案之行動電話2 支（含SIM 卡2 枚），無從認定與被
    告2 人持有毒品之行為有關，爰不予宣告沒收，附此敘明。
四、應適用之法條：
  (一)刑事訴訟法第273 條之1 第1 項、第299 條第1 項前段、第
    310 條之2 、第454 條。
  (二)毒品危害防制條例第11條第1 項、第2 項、第4 項、第17條
    、第18條第1 項前段。
  (三)刑法第11條、第55條、第47條第1 項、第38條第1 項第2 款
    、第168 條、第172 條、第51條第5 款、第74條第1 項第1
    款、第2 項第4 款、第93條第1 項。
五、本判決係依刑事訴訟法第310 條之2 、第454 條第1 項製作
    ，依法僅記載當事人欄、主文、犯罪事實、證據名稱及應適
    用之法條，其中犯罪事實部分，依同法第308 條之修正立法
    理由，亦僅記載犯罪構成要件事實，關於刑罰加重事由（含
    累犯在內）免予記載（法院辦理刑事訴訟案件應行注意事項
    第144 點參照），但仍於主文予以表明，並於應適用之法條
    欄予以引用；犯罪事實、證據及應適用之法條部分，準用同
    法第454 條第2 項規定，均得引用檢察官起訴書之記載。
本案經檢察官黃智炫到庭執行職務。
中    華    民    國    98    年    7     月    31    日
                  刑事第一庭    法  官  羅貞元
以上正本證明與原本無異。
如不服本判決應於收受判決後10日內向本院提出上訴書狀，並應
應敘述具體理由。其未敘述上訴理由者，應於上訴期間屆滿後20
日內向本院補提理由書「 切勿逕送上級法院」。
                                書記官  王月香
中    華    民    國    98    年    7     月    31    日
附錄論罪科刑法條：
毒品危害防制條例第11條第1 、2 、4 項
持有第一級毒品者，處3 年以下有期徒刑、拘役或新臺幣5 萬元
以下罰金。
持有第二級毒品者，處2 年以下有期徒刑、拘役或新臺幣3 萬元
以下罰金。
持有毒品達一定數量者，加重其刑至2 分之1 ，其標準由行政院
定之。
轉讓持有毒品加重其刑之數量標準第2 條
轉讓、持有毒品達一定數量者，加重其刑至2 分之1 ，其標準如
下：
一、第一級毒品：淨重5 公克以上。
二、第二級毒品：淨重10公克以上。
三、第三級毒品：淨重20公克以上。
四、第四級毒品：淨重20公克以上。
前項所稱淨重，指除去包裝後之毒品重量。
中華民國刑法第168 條
於執行審判職務之公署審判時或於檢察官偵查時，證人、鑑定人
、通譯於案情有重要關係之事項，供前或供後具結，而為虛偽陳
述者，處7 年以下有期徒刑。


司法院資訊處製作；財團法人民間司法改革基金會備份。
